【裁判字號】    90,訴,1232
【裁判日期】    900730
【裁判案由】    毒品危害防制條例
【裁判全文】
臺灣台中地方法院刑事判決                          九十年度訴字第一二三二號
    公  訴  人  臺灣台中地方法院檢察署檢察官
    被      告  甲○○
右列被告因毒品危害防制條例案件，經檢察官提起公訴（九十年度毒偵字第二Ｏ五一
號），本院判決如左：
    主      文
甲○○連續施用第一級毒品，處有期徒刑壹年；又連續施用第二級毒品，處有期徒刑
陸月；應執行有期徒刑壹年肆月。
    事      實
一、甲○○曾於民國八十七年間因施用毒品案件，經依本院八十七年度毒聲字第二三
    五號裁定送觀察、勒戒後，認無繼續施用毒品之傾向，業由臺灣台中地方法院檢
    察署檢察官於八十七年六月二十三日，以八十七年度偵字第一二Ｏ六一號為不起
    訴處分確定。詎甲○○仍不知悔改，又分別基於施用第一級毒品海洛因及第二級
    毒品安非他命之概括犯意，自八十八年六月間某日起至九十年四月九日止，在台
    中縣太平市○○路旁其所有大貨車內等處，以將海洛因摻在香煙內點火吸食之方
    式，及將安非他命置於錫箔紙上用火燒烤成煙吸食之方式，連續施用第一級毒品
    海洛因及第二級毒品安非他命多次，海洛因平均二至三天施用一次，安非他命則
    平均一個月施用一次。嗣於九十年四月十日晚上十時三十分許，在台中縣太平市
    ○○路四十五之十一巷七號為警查獲，經依本院九十年度毒聲字第一八四五號裁
    定送觀察、勒戒後，認有繼續施用毒品之傾向。
二、案經台中市警察局第三分局報請臺灣台中地方法院檢察署檢察官偵查起訴。
    理      由
一、訊據被告甲○○固坦承施用第一級毒品海洛因及第二級毒品安非他命之事實，惟
    辯稱：其係自九十年一月以後才施用的云云。然查：右揭事實，業據被告於警訊
    時自白屬實，而被告於被查獲後經檢驗其血液及尿液結果，均呈嗎啡（海洛因之
    代謝物）及甲基安非他命陽性反應，此有中國醫藥學院附設醫院藥物血中濃度檢
    驗單二份、台中市衛生局煙毒尿液檢驗成績書影本一份、長昕生活事業股份有限
    公司新東分公司濫用藥物尿液檢驗報告影本一份附於偵查卷可稽。查被告曾於八
    十七年間因施用毒品案件，經依本院八十七年度毒聲字第二三五號裁定送觀察、
    勒戒後，認無繼續施用毒品之傾向，業由臺灣台中地方法院檢察署檢察官於八十
    七年六月二十三日，以八十七年度偵字第一二Ｏ六一號為不起訴處分確定，其於
    五年內再犯本件施用毒品罪，經依本院九十年度毒聲字第一八四五號裁定送觀察
    、勒戒後，認有繼續施用毒品之傾向，有臺灣台中地方法院檢察署刑案資料查註
    紀錄表、前開不起訴處分書一份、本院九十年度毒聲字第一八四五號裁定、臺灣
    台中看守所九十年四月二十五日九十中所正總字第一三九三號函送之有無繼續施
    用毒品傾向證明書一份在卷可參。本件事證明確，被告二犯施用毒品罪之犯行洵
    堪認定。
二、核被告所為，係犯毒品危害防制條例第十條第一項第施用第一級毒品罪及同法條
    第二項之施用第二級毒品罪。被告先後多次施用第一級毒品及第二級毒品之犯行
    ，均各時間緊接，犯罪構成要件相同，顯係基於概括之犯意反覆為之，為連續犯
    ，均應依刑法第五十六條之規定論以一罪，並加重其刑。被告持有第一級毒品及
    第二級毒品之低度行為，分別為其施用第一級毒品及第二級毒品之高度行為所吸
    收，均不另論罪。所犯前開二罪，犯意各別，犯罪構成要件互殊，應予分論併罰
    。爰審酌被告犯罪之動機、目的、手段、其品性及智識程度、犯罪所生之危害及
    其犯罪後之態度等一切情狀，量處如主文所示之刑，並定其應執行之刑。
據上論斷，應依刑事訴訟法第二百九十九條第一項前段、毒品危害防制條例第十條、
第二十條第三項前段、刑法第十一條前段、第五十六條、第五十一條第五款，判決如
主文。
中      華      民      國      九十      年      七      月    三十    日
                                   臺灣台中地方法院刑事第七庭
                                       法  官  簡源希
如不服本判決，應於判決送達後十日內向本院提出上訴狀，上訴於臺灣高等法院臺中
分院( 須附繕本 )。
                                       書記官
 中     華      民      國      九十      年       八      月     二    日
附錄論罪科刑法條：
毒品危害防制條例第十條第一項：施用第一級毒品者，處六月以上五年以下有期徒刑
                              。
                      第二項：施用第二級毒品者，處三年以下有期徒刑。


司法院資訊處製作；財團法人民間司法改革基金會備份。
